臺灣新北地方法院刑事判決
111年度審訴字第758號
公  訴  人  臺灣新北地方檢察署檢察官
被      告  雷士緯



上列被告因傷害等案件，經檢察官提起公訴（110 年度偵字第47
188 號），本院判決如下：
    主  文
雷士緯犯傷害罪，處拘役肆拾日，如易科罰金，以新臺幣壹仟元
折算壹日。
    事實及理由
壹、查被告雷士緯所犯均係死刑、無期徒刑、最輕本刑為3 年以
    上有期徒刑以外之罪，被告於準備程序就被訴事實為全部有
    罪之陳述，經告知簡式審判程序之旨，並聽取其與檢察官之
    意見後，本院認無不得或不宜改依簡式審判程序進行之處，
    爰依刑事訴訟法第273 條之1 第1 項、第284 條之1 之規定
    ，裁定進行簡式審判程序。
貳、本案犯罪事實、證據及應適用之法條，除補充「被告雷士緯
    於111 年7 月28日本院準備程序及審理時之自白（參本院卷
    附當日各該筆錄）」為證據外，餘皆引用附件即檢察官起訴
    書之記載。
叁、審酌被告與告訴人李俊祈素不相識，偶因行車而於案發時地
    肇生糾紛，本應秉持理性、平和之態度妥適處理，卻未能抑
    制自身怒氣，率對告訴人出言侮辱、妨害告訴人行車之權利
    ，且對告訴人暴力相向，致告訴人受有附件犯罪事實欄一所
    示之肢體表淺傷勢，實有不該，兼衡被告之素行、教育程度
    、職業、生活狀況與家庭經濟狀況、犯後坦承犯行，態度勉
    可，但迄今未能與告訴人達成和解或成立調解，亦未能取得
    告訴人之諒解等一切情狀，量處如主文所示之刑，並諭知易
    科罰金之折算標準，以資處罰。
肆、本判決係依刑事訴訟法第310 條之2 及第454 條所製作之簡
    化判決，依法僅需記載犯罪事實、證據名稱及應適用之法條
    ，並得以簡略方式為之，如認定之犯罪事實、證據及應適用
    之法條，與檢察官起訴書之記載相同者，得引用之，附此敘
    明。
據上論斷，應依刑事訴訟法第273 條之1 第1 項、第299 條第1
項前段、第310 條之2 、第454 條（本件依刑事判決精簡原則，
僅記載程序法條文），判決如主文。
本案經檢察官吳子新偵查起訴，由檢察官陳炎辰到庭執行公訴。
中　　華　　民　　國    111   年 　  8  　月 　 16  　日
                 刑事第二十四庭  法  官　李俊彥   
以上正本證明與原本無異。
如不服本判決，應於判決送達後20日內敘明上訴理由，向本院提
出上訴狀（應附繕本），上訴於臺灣高等法院。其未敘述上訴理
由者，應於上訴期間屆滿後20日內向本院補提理由書「切勿逕送
上級法院」。
                                 書記官  林慈恩
中　　華　　民　　國　  111 　年　   8    月    16    日
附錄本判決論罪之法律條文：
中華民國刑法第277 條
傷害人之身體或健康者，處5 年以下有期徒刑、拘役或50萬元以
下罰金。
犯前項之罪，因而致人於死者，處無期徒刑或7 年以上有期徒刑
；致重傷者，處3 年以上10年以下有期徒刑。

中華民國刑法第304 條
以強暴、脅迫使人行無義務之事或妨害人行使權利者，處3 年以
下有期徒刑、拘役或9 千元以下罰金。
前項之未遂犯罰之。

中華民國刑法第309 條
公然侮辱人者，處拘役或9 千元以下罰金。
以強暴犯前項之罪者，處1 年以下有期徒刑、拘役或1 萬5 千元
以下罰金。
--------------------------------------------------------
附件：
臺灣新北地方檢察署檢察官起訴書
                                    110年度偵字第47188號
　　被　　　告　雷士緯　男　34歲（民國00年0月00日生）
　　　　　　　　　　　　住新北市○○區○○街00號8樓
　　　　　　　　　　　　居新北市○○區○○街00巷0號1樓
　　　　　　　　　　　　國民身分證統一編號：Z000000000號
上列被告因傷害等案件，已經偵查終結，認應提起公訴，茲將犯
罪事實及證據並所犯法條分敘如下：
　　　　犯罪事實
一、雷士緯與李俊祈素不相識，雙方於民國110年9月18日2時許
    ，在不特定多數人得共見共聞之新北市蘆洲區民義街與民權
    路口，因行車糾紛致生衝突，雷士緯竟基於公然侮辱、傷害
    、強制之犯意，先向李俊祈辱罵「逼三小」等語，以鑰匙丟
    李俊祈，再徒手強行拉開李俊祈所駕駛車輛之駕駛座旁車門
    後，徒手毆打李俊祈手臂、身體，及用牙齒咬李俊祈手指，
    致李俊祈受有左側中指挫擦傷、左側前臂挫擦傷、右側手部
    挫擦傷、左側無名指挫擦傷、左側小指挫擦傷、左側肩膀挫
    擦傷等傷害，使李俊祈名譽受損，並妨害李俊祈行車之權利
    。嗣李俊祈當場報警處理，始查獲上情。
二、案經李俊祈訴由新北市政府警察局蘆洲分局報告偵辦。
　　　　證據並所犯法條
一、證據清單及待證事實：
編號 證據名稱 待證事實 1 被告雷士緯於警詢及偵查中之供述 被告於上開時地向告訴人李俊祈辱罵「逼三小」等語，將鑰匙丟進告訴人駕駛車輛，再徒手拉開告訴人駕駛車輛之車門，及用牙齒咬告訴人。 2 告訴人於警詢之指訴 被告於上開時地辱罵告訴人，用鑰匙丟告訴人，並以徒手毆打、用牙齒咬嚙之方式傷害告訴人，使告訴人受有前開傷害，並妨害告訴人行車之權利。 3 仁愛醫院診斷證明書1紙、受傷照片7張 告訴人受有前開傷害。 4 被告所有鑰匙1串照片1張 被告用鑰匙丟告訴人。 5 行車紀錄器檔案光碟1片、翻拍照片2張、本署勘驗筆錄1紙 被告於上開時地站在告訴人駕駛車輛前方。 6 新北市政府警察局蘆洲分局三民派出所受理各類案件紀錄表1紙 告訴人於上開時地當場報警處理。 
二、核被告所為，係犯刑法第277條第1項之傷害罪、刑法第304
    條第1項之強制罪及刑法第309條第1項之公然侮辱罪等罪嫌
    。又被告於密接之時地所犯各傷害、強制及公然侮辱行為之
    獨立性極為薄弱，依一般社會健全觀念，在時間差距上，難
    以強行分開者，應成立接續犯，包括論以一罪。再被告以一
    行為觸犯前揭3罪名，為想像競合犯，依刑法第55條之規定
    ，請從一重傷害罪論處。至告訴及報告意旨另以被告於上開
    時地向告訴人恫稱：不要走，人等一下就來了等語，以此加
    害生命、身體之事恐嚇告訴人，使告訴人心生畏懼，足生危
    害於安全，因認被告涉犯刑法第305條之恐嚇危害安全罪嫌
    。然查，被告於警詢及偵查中均堅決否認有何恐嚇犯行，而
    告訴人於偵查中經合法傳喚未到庭，是無從令其具結作證及
    與被告對質，又告訴人提供之行車紀錄器檔案僅有畫面，並
    無聲音，有該檔案光碟1片及本署勘驗筆錄1紙在卷可參，是
    查無證據可佐告訴人警詢之指訴，自不得逕認被告有何恐嚇
    犯行，然此部分如成立犯罪，與前揭起訴部分之犯罪事實為
    接續之一行為，有想像競合犯之裁判上一罪關係，應為起訴
    之效力所及，爰不另為不起訴處分，併此敘明。
三、依刑事訴訟法第251條第1項提起公訴。
　　此　致
臺灣新北地方法院
中　　華　　民　　國　 111　　年　　6 　　月　　 1　　日
　　　　　　　　　　　　　檢　察　官　吳子新